臺灣高等法院刑事判決　　　　　　　 100年度上訴字第1080號
上　訴　人　臺灣桃園地方法院檢察署檢察官
上訴人即被告郭俊賢
選任辯護人　羅美鈴律師
上列上訴人因違反毒品危害防制條例案件，不服臺灣桃園地方法
院98年度訴字第1205號，中華民國100年2月24日所為之第一審判
決（起訴案號：臺灣桃園地方法院檢察署98年度偵字第016973號
），提起上訴，本院判決如下：
    主  文
原判決除轉讓毒品及無罪部分外，均撤銷。
郭俊賢犯如附表一編號一、編號二及附表二所示之罪，各處如附
表一及附表二所示之主刑及從刑。應執行有期徒刑拾年，扣案
如附表四所示之物沒收。
其他上訴駁回。
    事  實
一、郭俊賢曾：(一)於民國83年間因偽造有價證券等案件，經臺灣
    臺南地方法院以83年度訴字第744 號判決判處有期徒刑三年
    六月、八月，應執行有期徒刑四年，被告不服上訴後，分別
    經本院臺南分院以83年度上訴第1596號判決、最高法院以83
    年度台上字第6177號判決上訴駁回確定；(二)又因詐欺案件，
    經臺灣臺南地方法院以84年度易字第1023號判決判處有期徒
    刑二年，被告不服上訴後，經本院臺南分院以84年度上易字
    第1514號判決駁回上訴確定；(三)另因違反肅清煙毒條例等案
    件，經臺灣臺南地方法院以83年度訴字第2143號判決判處有
    期徒刑三年六月、十月，應執行有期徒刑四年二月；(四)又因
    詐欺案件，經臺灣臺南地方法院以83年度易字第3958號判決
    判處有期徒刑七月確定；(五)再因違反藥事法案件，經臺灣臺
    南地方法院以84年度訴字第402 號判決判處有期徒刑六月確
    定；(六)又因違反麻醉藥品管理案件，經臺灣臺南地方法院以
    84年度易字第3145號判決判處有期徒刑七月確定。前開(一)至
    (四)各罪經本院臺南分院以85年度聲字第2 號裁定，定應執行
    有期徒刑十年確定，與上開(五)、(六)之罪刑接續執行，於90年
    5月23日縮刑期滿假釋出監，假釋期間付保護管束，至95年5
    月8 日假釋期滿未經撤銷，視為前開之刑已執行完畢。
二、詎郭俊賢竟仍不知悔改，明知海洛因、甲基安非他命分別為
    毒品危害防制條例第2條第2項第1款、第2款所規定之第一級
    毒品及第二級毒品，未經許可不得販賣，竟仍為下列犯行：
（一）基於販賣第一級毒品海洛因以營利之犯意，由劉宜慶於98
      年7月8日晚間10時02分26秒，以其所使用之門號00000000
      00號行動電話撥打郭俊賢所使用之門號0000000000號行動
      電話，詢問其是否有毒品海洛因可以出售後，雙方即在電
      話中洽談買賣海洛因之事宜，並達成毒品數量、價格之合
      意後，由郭俊賢帶著價值新臺幣（下同）二千元之毒品海
      洛因至附表一編號一所示之劉宜慶住處，欲販賣予劉宜慶
      ，然因劉宜慶身上錢不夠，郭俊賢不願交付而未遂。
（二）另基於販賣第一級毒品海洛因以營利之犯意，由江衍炯以
      其所使用之門號0000000000號行動電話於98年5 月28日凌
      晨3時7分，撥打郭俊賢使用之0000000000號行動電話與其
      聯繫販賣海洛因事宜時，向郭俊賢表示欲購買「四一」即
      重約0.90公克之毒品海洛因，雙方談妥價格為五千元後，
      即約在如附表一編號二所示地點交易，嗣因江衍炯未帶錢
      ，而未能完成交易。
（三）又基於販賣第二級毒品甲基安非他命以營利之犯意，由呂
      正翔先於98年7月9日晚間8時4分59秒，以其所使用之0000
      000000號行動電話與郭俊賢使用之0000000000號行動電話
      聯繫，向其詢問是否有甲基安非他命可以出售，經郭俊賢
      表示有貨後，呂正翔即表明要買「一張半」（即一千五百
      元），經郭俊賢同意後，呂正翔即至如附表二所示之郭俊
      賢住處欲取貨，然因呂正翔欲賒帳，郭俊賢不同意而未能
      如期交易。
    嗣於99年7月29日上午6時40分許，經警持臺灣桃園地方法院
    核發之搜索票至郭俊賢位於桃園縣龍潭鄉○○路○○段 241
    號之住處執行搜索，當場扣得郭俊賢所有供其聯絡販賣第一
    級、第二級毒品所用之0000000000號行動電話一支（含晶片
    卡一張），及與本案無關之0000000000號行動電話一支（含
    晶片一張）、毒品海洛因一包（驗餘淨重2.11公克）、甲基
    安非他命四包（驗餘共淨重1.6050克）、吸食器一組、分裝
    袋二包、磅秤一台等物，始得悉上情（郭俊賢另犯轉讓禁藥
    部分，業經原審另判處罪刑確定）。
三、案經新竹市警察局第二分局報告臺灣桃園地方法院檢察署檢
    察官偵查起訴。
    理  由
壹、程序之證據能力部分
一、按刑事訴訟法第159條第1項規定：「被告以外之人於審判外
    之言詞或書面陳述，除法律有規定者外，不得作為證據」；
    其立法本旨係以證人於審判外之言詞或書面陳述，屬於傳聞
    證據，此項證據，當事人無從直接對於原供述者加以詰問，
    以擔保其真實性，法院亦無從直接接觸證人而審酌其證言之
    憑信性，違背直接審理及言詞審理之原則，除具有必要性及
    信用性情況之除外者外，原則上不認其有容許性，自不具證
    據能力；至所謂具有必要性及信用性情況者，例如刑事訴訟
    法第159條之1、之2、之3、之4、之5情形，仍例外認其有證
    據能力，然此乃係指法院未於審判期日傳喚相關證人到庭，
    案件僅能依靠該等證人於審判外之陳述以為判斷之情形，始
    需就該等審判外供述證據嚴格依照刑事訴訟法第159條之1至
    之5 所定要件一一檢視各該證人之供述，作為證據之資格。
    倘法院已經依據當事人聲請傳喚證人到庭接受檢辯雙方之交
    互詰問，則法院既已透過直接、言詞審理方式檢驗過該證人
    之前之證詞，當事人之反對詰問權亦已受到保障得以完全行
    使之情況下，該等審判外證據除有其他法定事由（例如：非
    基於國家公權力正當行使所取得或私人非法取得等，而有害
    公共利益，即以一般證據排除法則為判斷），應認該審判外
    供述已得透過審判程式之詰問檢驗，而取得作為證據之資格
    ，亦即其審判外供述與審判中供述相符部分，顯然已經構成
    具備可信之特別情狀，當然有證據資格（實務上之作用常為
    引用該等陳述與審判中陳述相符，強化該證人供述之可信度
    ），其不符部分，作為檢視審判中所為供述可信與否之彈劾
    證據，當無不許之理，甚者，其不符部分倘係於司法警察、
    檢察事務官調查中之供述，作為認定被告犯罪與否或不構成
    犯罪與否之證據，亦僅需依照刑事訴訟法第159條之2規定，
    斟酌其審判外供述作成外部環境、製作過程、內容、功能等
    情況認為之前供述較為可信，即可取得證據之資格，而作為
    認定事實之證據資格（最高法院94年度台上字第2507號、95
    年度台上字第2515號判決同此意旨）。再按刑事訴訟法第15
    9條第1項規定：「被告以外之人於審判外之言詞或書面陳述
    ，除法律有規定者外，不得作為證據」，被告以外之人於檢
    察事務官、司法警察官或司法警察調查中所為之陳述，基於
    實體發現真實之訴訟目的，依同法第159條之2規定，如與審
    判中之陳述不符時，經比較結果，其先前之陳述，相對「具
    有較可信之特別情況」，且為證明犯罪事實存否所「必要」
    者，係指陳述是否出於供述者之真意、有無違法取供情事之
    信用性而言，故應就調查筆錄製作之原因、過程及其功能等
    加以觀察其信用性，據以判斷該傳聞證據是否有特別可信之
    情況而例外具有證據能力，並非對其陳述內容之證明力如何
    加以論斷，二者之層次有別，不容混淆（最高法院94年度台
    上字第629 號判決亦同此意旨）。經查，本件證人劉宜慶、
    江衍炯、劉宜慶、呂正翔三人分別經原審於審判期日傳喚到
    庭，與被告郭俊賢行交互詰問程序，直接言詞審理檢視其證
    詞，故其等於警詢之供述，對於被告郭俊賢當然已取得作為
    證據之資格，相符部分，自有證據能力；另不符部分，本院
    斟酌：其等於前開警詢筆錄製作之過程，係由警員先詢問其
    年籍資料後，復為權利事項之告知，進而詢問到派出所製作
    警詢筆錄之原因再制作警詢筆錄，亦查無系爭筆錄有何違法
    或不當取得之情形，是其等警詢證述內容之形成，顯係出於
    自由意志而為證述，且查無其他證據足使本院認證人劉宜慶
    、江衍炯、呂正翔於警詢中之證言，有何違法取供情事之虞
    ，依前開條文之意旨，證人劉宜慶、江衍炯、呂正翔於警詢
    中之證言，核其性質雖屬傳聞證據，但就警詢筆錄製作之過
    程加以觀察其信用性，且為證明犯罪事實存否所「必要」，
    認其等證言例外具有證據能力。
二、按被告以外之人於審判外之言詞或書面陳述，除法律有規定
    者外，不得作為證據。又被告以外之人於審判外之陳述，雖
    不符合同法第159條之1至第159條之4之規定，但經當事人於
    審判程序同意作為證據，法院審酌該言詞陳述或書面陳述作
    成時之情況，認為適當者，亦得為證據；當事人、代理人或
    辯護人於法院調查證據時，知有第159條第1項不得為證據之
    情形，而未於言詞辯論終結前聲明異議者，視為有前項之同
    意。刑事訴訟法第159條第1項及第159條之5分別定有明文。
    本件檢察官、上訴人即被告郭俊賢及其選任辯護人，於言詞
    辯論終結前，就本件判決所引用卷內被告以外之人於審判外
    之陳述（包括人證、書證），除前開列舉部分外，於本院審
    理時均表示不爭執，且同意作為證據，經本院審酌該等證據
    之做成情況，核無違法取證或其他瑕疵，認均適為本案認定
    事實之依據，依刑事訴訟法第159條之5規定，均有證據能力
    。
貳、實體部分
甲、認定被告郭俊賢販賣一級毒品、二級毒品有罪部分
一、認定事實所憑之證據及理由：
（一）關於附表一編號一所示販賣第一級毒品海洛因予劉宜慶部
      分：
      訊據被告矢口否認有何販賣第一級毒品予劉宜慶之行為，
      辯稱：我於98年7月8日當天晚上有去劉宜慶家中找他，劉
      宜慶問我有沒有辦法拿到海洛因，我說沒有辦法，也告訴
      他我沒有在賣，當時我身上有一包安非他命，就將一包安
      非他命給他，沒有跟他收錢云云。惟：
  １．經查，被告於附表一編號一所示時間、地點欲販賣如附表
      一編號一所示金額之海洛因予證人劉宜慶之事實，業據證
      人劉宜慶於98年7 月29日偵查中具結證稱：偵卷(二)（即98
      年度偵字第16973號卷(二)【下稱偵查卷(二)】）第212頁所示
      之三通通訊監察譯文，意思是我要跟被告買二千元的海洛
      因，當天被告也確實到我家，但我跟被告說身上沒有錢，
      所以那一次被告並沒有交海洛因給我等語明確（見98年度
      偵字第16973號卷(三)【下稱偵查卷(三)】第347頁），足見當
      天證人劉宜慶在電話中所傳遞予被告之訊息即為欲向被告
      購買二千元之海洛因，應可認定。
  ２．再佐以被告持用之門號0000000000號行動電話與證人劉宜
      慶所持用之門號0000000000號行動電話，經原審當庭勘驗
      通訊監察光碟結果，確接續有如下之對話（見原審訴字卷
      (四)第45頁至第46頁）：
    (1)98年7月8日21時25分55秒（Ａ：郭俊賢、Ｂ：劉宜慶）
      「Ａ：喂。
        Ｂ：喂，賢哥。
        Ａ：ㄟㄟ，宜慶喔。
        Ｂ：你現在人在哪？
        Ａ：在龍潭呢。
        Ｂ：龍潭喔。
        Ａ：嗯。
        Ｂ：我朋友這裡要二張。
        Ａ：啊？
        Ｂ：要二張。
        Ａ：男的還女的？
        Ｂ：女的。
        Ａ：女的？
        Ｂ：對啊。
        Ａ：我等一下給你弄過去。
        Ｂ：你要多久時間？
        Ａ：我洗個澡馬上過去，好嗎？
        Ｂ：ㄟ，好啦。
        Ａ：好。
        Ｂ：我等你。
        Ａ：好。」
    (2)98年7月8日21時46分34秒（Ａ：郭俊賢、Ｂ：劉宜慶）
      「Ａ：喂。
        Ｂ：喂，賢哥。
        Ａ：嗯。
        Ｂ：你現在如何？
        Ａ：我現在出門了。
        Ｂ：出來了喔。
        Ａ：嗯。
        Ｂ：啊，差不多快啦。
        Ａ：好。
        Ｂ：我在家喔，在家這裡。
        Ａ：好。
        Ｂ：好。」
    (3)98年7月8日22時2分26秒（Ａ：郭俊賢、Ｂ：劉宜慶）
      「Ａ：喂。
        Ｂ：嗯。
        Ａ：到拱門了。
        Ｂ：你在拱門？
        Ａ：沒啦，我說現在到拱門啦，要進大溪的拱門。
        Ｂ：喔，好啦，我下去門口等你。
        Ａ：好。」
      足見證人劉宜慶前開證述確與卷附之通訊監察譯文相符，
      堪以採信。
  ３．又證人劉宜慶於99年12月16日原審審理時證稱：我之前在
      電話中有跟被告說要二千元的海洛因，但是我身上沒有錢
      ，被告到我家後，我跟被告說我沒有錢，之後被告就說要
      跟我一起去跟別人拿，但是我沒有錢，之後他就走了，也
      沒有拿毒品給我；當天我人不舒服，問被告有沒有毒品給
      我止一下，被告好像有說他沒有在賣，要跟我一起去拿；
      我當天判斷被告身上沒有帶毒品，因為若是有，以我對被
      告之認識，被告一定會給我一點止一下，至於實際上被告
      有無毒品，我不確定；我認為說朋友有二千元，而這二千
      元是可以給被告的，就可以騙被告來我家中後，可以免費
      提供我一點海洛因解癮，這樣比較好開口叫被告過來，我
      當天打電話給被告，根本沒有要跟他買毒品的意思云云（
      見原審訴字卷(四)第47頁至第51頁）。證人劉宜慶在原審為
      證時固否認其當時有要向被告購買海洛因之意，然細繹上
      開通訊監察譯文內容，證人劉宜慶稱「朋友要二張（二千
      元）女的」，被告隨即表示會「弄過去」，顯見被告主觀
      上確有販賣一級毒品之犯意，且在雙方在客觀表示行為，
      已就毒品之種類及價格達於一致，縱證人劉宜慶對於購買
      毒品一事或因缺錢而冀望能欠款，然被告當時既無從知悉
      ，應無礙於電話當下雙方意思表示之合致，則被告所辯證
      人劉宜慶於偵查中所稱謊稱向被告購買海洛因嗣又騙被告
      沒錢等語（見偵卷(三)第128 頁）是否屬實，均無影響被告
      主觀上確有販賣第一級毒品之犯意，客觀上亦已著手販賣
      毒品行為之認定。再被告上訴意旨另稱：證人劉宜慶無法
      工作沒錢購買毒品，故與被告聯絡合購系爭毒品云云，然
      若被告無販賣海洛因予證人劉宜慶之意，而是欲前往與其
      合資購買，豈會獲悉證人劉宜慶需求之毒品種類及價格後
      ，表示隨即過去，且被告確實知悉證人劉宜慶無法工作亦
      無金錢，又怎可能與證人商議合購系爭毒品事宜，商議之
      過程與一般合資購買需另詢問賣家有無現貨或市場行情，
      再與出資者約定出資金額之常情有違，合資之對象並無購
      買毒品之資金，亦與經驗法則有悖，被告上開所辯全無可
      採，而證人劉宜慶於原審審理中改稱沒有要跟被告買毒品
      的意思云云，亦係維護被告之詞，不足為被告有利之認定
      。又被告與證人劉宜慶確已談妥販賣毒品之種類、數量，
      交易地點等細節，而著手於販賣該等毒品之行為，詳如前
      述，依證人劉宜慶之證詞觀之，證人劉宜慶既尚未交付金
      錢予被告，亦未因此取得約定交易之毒品，應認此次販賣
      第一級毒品海洛因之犯行僅止於未遂。
（二）關於附表一編號二所示販賣第一級毒品海洛因予江衍炯部
      分：
      訊據被告矢口否認有何販賣第一級毒品予江衍炯，辯稱：
      江衍炯是我認識不久的朋友，江衍炯有一次打電話給我問
      我那有是否有毒品，然後我跟江衍炯說我吃的也快沒有了
      ，江衍炯就提議每人出五千元去跟藥頭買比較便宜。我等
      購買的毒品是海洛因云云。經查：
  １．證人江衍炯固於98年8月3日警詢時證稱：門號0000000000
      號行動電話我忘記是否我所使用，偵查卷(一)（即98年度偵
      第16973 號卷(一)【下稱偵查卷(一)】）第57頁編號46之通訊
      監察譯文內容是我要跟被告合資購買毒品之通話云云（見
      偵查卷(一)第220頁）；嗣於偵查中證稱：偵查卷(一)第226頁
      編號9、10號之98年5月23日譯文，是我要跟郭俊賢一起拿
      海洛因及因為每次跟他一起去合資買的海洛因都很爛，該
      通電話是我問他，有無品質比較好的海洛因，等他起床後
      一起去拿云云（見偵查卷(三)第392 頁）；又於原審審理時
      證稱：「（問：四一是多少）0.9 克。」、「（問：所以
      你之前講的購買海洛因的經驗，是否四一就是五千元？）
      是的」（見原審卷(四)第44頁反面）。可認當天證人江衍炯
      在電話中確實係要向被告購買重四分之一兩即約0.9 公克
      、價值五千元之海洛因，應可認定。
  ２．被告當時持用之門號0000000000號行動電話與證人江衍炯
      所持用之門號0000000000號行動電話，經原審當庭勘驗通
      訊監察光碟結果，確有如下之對話（見原審訴字卷(四)第37
      頁至第38頁）：
      時間─98年5 月28日3時7分15秒（Ａ：江衍炯、Ｂ：郭俊
            賢）
      「Ａ：喂。
        Ｂ：喂，喂。
        Ａ：喂，哥喔。
        Ｂ：嗯。
        Ａ：還沒有睡喔？
        Ｂ：還沒耶。
        Ａ：哥，我這邊差不多。
        Ｂ：什麼啦？
        Ａ：我這湊五、六千元啦，你那邊有好的嗎？我朋友那
            邊就被抓了。
        Ｂ：嗯，我這邊都洗下去了啊。
        Ａ：呦，洗的我就沒作用，打不過。今天五千元，幹你
            娘，您爸有夠衰。
        Ｂ：嗯。
        Ａ：不然拿三克，也分我一克，連一克都沒有。
        Ｂ：啊，什麼？
        Ａ：我說今天那個啦。
        Ｂ：嗯。
           （略） .................
        Ａ：啊，兄現在怎麼辦？
        Ｂ：怎樣？
        Ａ：現在要怎麼辦，你有沒有辦法幫我一下，我有湊到
            幾千元啦。
        Ｂ：嗯，啊我那個都洗下去了。
        Ａ：洗下去那要怎麼辦？
        Ｂ：啊，都洗下去啦。
        Ａ：沒有留那個比較好的讓我頂一下。
        Ｂ：都洗下去了。
        Ａ：那要怎麼辦？
        Ｂ：你沒跟我講啊，像你說今天要拿五千給我，拖到那
            麼晚又沒有。
        Ａ：對阿，阿兄你也了解，我現在手頭都空空啦，今天
            早上人家眼睛睜大大，電話一直來，我要如何應付
            ？
        Ｂ：這樣喔，不然你有辦法過來嗎？
        Ａ：啥？
        Ｂ：你有辦法過來嗎？
        Ａ：我過去。
        Ｂ：嗯啊。
        Ａ：我叫我老婆過去啊。
        Ｂ：你過來喔。
        Ａ：我叫我老婆過去。
        Ｂ：好啊。
        Ａ：阿兄你那邊有讚的嗎？
        Ｂ：沒啦，我就說我都洗下去了，我沒有沒洗的，對啊
            ，都洗下去了。
        Ａ：啊，洗多少？
        Ｂ：啊，洗一比一啊。
        Ａ：一比一就…
        Ｂ：啊，我同樣用，假如我秤四一給你對不對，我同樣
            跟你算八一啊。
        Ａ：喔。
        Ｂ：算洗的部分我不要跟你。
        Ａ：喔，好啊。
        Ｂ：啊，你那邊有多少了？
        Ａ：一、二、三、四，五千元。
        Ｂ：不然你五千先拿過來給我啦。
        Ａ：好啊，當然，不然我哪敢去。
        Ｂ：哈哈。
        Ａ：不然我哪敢去。
        Ｂ：嗯，你叫你老婆過來。
        Ａ：我知道。
        Ｂ：叫她到了打電話給我。」
      然觀諸譯文內容，並無任何關於出資之比例之對話，且電
      話中證人江衍炯既先稱：「我這湊五、六千元啦，你那邊
      有好的嗎？」等語，表明已準備好錢欲購買海洛因在前，
      而被告隨後亦稱：「假如我秤四一給你，我同樣跟你算八
      一。算洗的部分我不要跟你」等語，表示可以稀釋前之實
      際海洛因的量出售，而摻入葡萄糖之部分則不跟證人江衍
      炯算錢，隨後證人江衍炯亦表示同意，足見被告當時因為
      已經將葡萄糖以一比一之比例摻入海洛因（即俗稱洗糖）
      ，海洛因濃度已經稀釋，故四一的量（即四分之一錢，約
      0.9 克）僅跟證人江衍炯算八一的量（即八分之一錢，約
      0.45克）的錢，是由通訊監察譯文內容可知，被告欲販賣
      海洛因給證人江衍炯乙節，至為顯然，證人江衍炯前揭辯
      稱欲與被告合資云云，與譯文內容不符，難以憑採。
  ３．又被告固辯稱：該通電話是江衍炯要跟我一起合資購買毒
      品，所稱的五千元是因為之前江衍炯欠我二萬元，他說晚
      上要拿五千元給我，但是拖到很晚都沒有給我云云，參以
      譯文中被告確有對證人江衍炯稱：「像你說今天要拿五千
      給我，拖到那麼晚又沒有。」、「啊，你那邊有多少了？
      」、「不然你五千先拿過來給我啦。」等語，於該通電話
      中多次提到「五千元」，並要求江衍炯帶過來，足認被告
      前揭辯稱五千元是江衍炯我的錢等情，應所言非虛，然此
      亦無礙於被告與證人江衍炯前揭就毒品種類、價格達成合
      意之事實，要難僅因其等間曾經發生債權債務關係，逕認
      其等間該次通話並未涉及毒品交易，而為有利被告之認定
      。至於被告於本院審理時另辯稱僅有轉讓毒品予江衍炯云
      云，亦顯為推諉卸責之詞，無可採信。
  ４．至被告前揭販賣第一級毒品之犯行，依證人江衍炯於原審
      審理時證稱：我我想不起來後來有無叫「ㄚ頭」去等語（
      見原審訴字卷(四)第42頁反面），固與被告亦供承：這通電
      話講完後就沒有下文，江衍炯沒有再打給我，江衍炯老婆
      有沒有找我，我不太記得等情相符；且經查當日被告持用
      之0000000000號行動電話與江衍炯為上開通訊後，再無任
      何通訊紀錄，全卷亦查無被告當日有交付海洛因給江衍炯
      或「ㄚ頭」之相關事證，則被告此部分犯行，固已就交易
      毒品之地點、數量等事項與證人江衍炯約定明確，惟既無
      法確知其等是否有完成交易，基於「罪疑利益歸於被告」
      之原則，僅能為有利被告之認定，而認此次販賣第一級毒
      品之犯行乃止於未遂。
（三）關於如附表二所示販賣第二級毒品甲基安非他命予呂正翔
      部分：
      訊據被告矢口否認有何販賣第二級毒品予呂正翔之犯行，
      辯稱：呂正翔是我姊姊那裡殺雞的工人，呂正翔知道我有
      在施用安非他命，有一次呂正翔打電話給我說要一張半的
      安非他命，我叫呂正翔過來五樓（租屋處）這裡，呂正翔
      到五樓之後說要跟我調毒品，我跟呂正翔說我自己吃都不
      夠了，沒有毒品，後來我說不然我拿二千塊我們合資買一
      克回來一起用，呂正翔說沒有錢，我就罵呂正翔，我並沒
      有販賣安非他命予呂正翔云云。惟：
  １．經查，被告於附表二所示時間、地點販賣如附表二所示價
      值一千五百元之甲基安非他命予證人呂正翔之事實，業據
      證人呂正翔於98年7 月29日偵查時證稱：門號0000000000
      號行動電話是我所使用的，偵查卷(一)第54頁編號12所示的
      通訊監察譯文，是我與被告之通話內容，「一張半」就是
      一千五百元等語（見偵查卷(三)第123 頁），可見被告與證
      人呂正翔間確實曾就被告是否能提供一千五百元之甲基安
      非他命乙事而聯絡。
  ２．再者，被告持用之門號0000000000號行動電話與證人呂正
      翔所持用之門號0000000000號行動電話，經原審當庭勘驗
      通訊監察光碟，確有如下之對話（見原審訴字卷(四)第74頁
      ）：
      時間─98年7月9日20時4分59秒（Ａ：郭俊賢、Ｂ：呂正
            翔）
      「Ａ：喂。
        Ｂ：喂，你在哪裡？
        Ａ：我在五樓。
        Ｂ：我過去喔，你那裡有那種嗎？
        Ａ：嗯，要多少？
        Ｂ：一張半。
        Ａ：有啦。
        Ｂ：嗯，我過去喔。
        Ａ：好。」
      觀諸上開通訊監察譯文內容，可知證人呂正翔係先打電話
      詢問被告其身上有「那種」（即安非他命）嗎，被告隨即
      告以肯定答案，並反問需求數量、確定其所持有之數量足
      夠，而應允證人呂正翔前來取等情，足證證人呂正翔前揭
      證稱有以一千五百元向被告拿過安非他命等語，應非子虛
      。
  ２．至於證人呂正翔固於原審審理中改證稱：我知道被告有在
      用安非他命，且他有門路可以拿，但是我沒有錢，所以就
      騙被告出來說我要一張半，到了被告租的地方也就是「五
      樓」那裡，被告拿二千元出來說他要去跟別人拿，那時候
      我說沒有錢，於是被告就罵我，我就走了云云（見原審訴
      字卷(四)第74頁反面），與其於98年10月21日檢察官訊問時
      證稱：跟被告拿安非他命，第一次是在98年農曆年後約一
      個月，第二次距離第一次約三、四天，第三次距離第二次
      約隔一週後，該次我打給被告問他有沒有安非他命，我打
      算跟他買一張半，但是當時身上沒有錢，又不好意思每次
      都讓被告請，只好跟被告說要跟他買，到被告龍潭租屋處
      後，被告問我有沒有錢，我說沒有，被告說他身上也沒有
      安非他命，也要跟人家拿，我就走了云云（見偵查卷(三)第
      329頁至第330頁），關於向被告拿「一張半」之時間點，
      與通訊監察譯文所示之98年7月9日相距甚大，證人呂正翔
      前揭證稱是否可信，已非無疑。
  ３．又，上開通訊監察譯文中證人呂正翔曾詢問被告有無「一
      張半」的量，被告既答以：「有啦」之肯定答案，衡諸常
      情，被告當時身上若沒有安非他命，當無以身上有毒品作
      為欺騙證人呂正翔前來之動機，當會據實以告，況通訊監
      察譯文中並無任何被告與證人呂正翔商議出資比例或購買
      數量之對談，足見證人呂正翔前開證述與通訊監察譯文內
      容及常理均不相符，要難採信，不足為有利被告之認定。
  ４．證人呂正翔在偵查時固證稱：因為我沒有錢，所以當天沒
      有拿到毒品等語，已如前述，其於原審審理時亦證稱：就
      是我前述騙被告要拿一張半的那段過程，之後我就離開了
      ，也沒有拿到毒品等語（見原審訴字卷(四)第75頁）一致，
      再參諸卷內通訊監察譯文復未能得悉有否完成交易之相關
      資料，然被告此部分犯行，確已談妥販賣毒品之種類、數
      量，交易地點等細節，被告主觀上確有販賣第二級毒品甲
      基安非他命之犯意，客觀上亦已著手販賣系爭毒品。惟此
      部分依上開證人呂正翔之證詞觀之，證人呂正翔尚未交付
      金錢予被告，亦未取得系爭約定交易之毒品，應認此次販
      賣第一級毒品海洛因之犯行僅止於未遂。
（四）按海洛因及甲基安非他命為毒品危害防制條例第2條第2項
      第1款、第2款所稱之第一級毒品及第二級毒品，而販賣毒
      品係政府嚴予查緝之違法行為，且每次買賣之價量，亦隨
      時按雙方關係之深淺、當時之資力、需求程度及對行情之
      認知等因素，機動調整，因之販賣之利得，除經被告坦承
      或有帳冊明確記載價量外，委難知其實情。是縱未查得販
      賣毒品所賺取之實際差價，但除別有事證，足認係按同一
      價格轉讓，確未牟利之情形外，尚難執此認其無營利之圖
      ，致知過坦承者難辭重典，飾詞否認者反得逞僥倖，而失
      情理之平。再以現今警方雷厲查緝毒品，已使毒品不易取
      得且物稀價昂，而被告與證人劉宜慶、江衍炯、呂正翔等
      人究非親故至交，苟無利可圖，被告當無甘冒被判處重刑
      之危險，販售與證人劉宜慶等人之理，是被告當有從中賺
      取買賣價差牟利之意圖及行為，應屬合理之認定。綜上所
      述，被告就附表一編號一、編號二及附表二所示等犯行，
      均事證明確，被告之販賣毒品犯行均堪認定，均應予依法
      論科。
二、論罪與科刑：
（一）新舊法比較─
      按毒品危害防制條例第4條等部分條文固於98年5月20日修
      正公布，針對當次公布之修正條文，未另訂施行日期（至
      原該條例第36條雖規定：「本條例自公布後六個月施行」
      ，然核該條文所稱「本條例」係指92年7月9日修正公布之
      該條例，並非指98年5 月20日公布之部分修正條文），惟
      法律既經制定或修正並經總統公布，自應依一般原則，自
      公布日起算第三日發生效力，此經司法院98年6 月29日院
      臺廳一字第0980014643號函載明。是98年5 月20日修正公
      布之毒品危害防制條例修正條文之生效日期，應自公布日
      起第三日即98年5 月22日發生效力。本件被告所犯販賣毒
      品之行為時間，既均在該條例部分修正條文生效施行後，
      自應適用修正後即現行毒品危害防制條例第4 條等規定，
      不生新舊法比較之問題，合先敘明。
（二）罪名─
      按毒品危害防制條例販賣毒品罪，固不以販入之後，復行
      賣出為構成要件，但仍須以營利為目的，將毒品購入，或
      將毒品賣出，二者必有其一，犯罪始為成立，方可論以既
      遂。如基於販入以外之其他原因而持有毒品後，另行起意
      售賣，尚未完成賣出之行為，其犯罪尚未完成，自僅能以
      未遂論（最高法院69年台上字第1675號判例同此意旨）。
      查，本件尚無其他跡證顯示被告係須以營利為目的，將本
      件系爭毒品購入，亦或基於販入以外之其他原因而持有毒
      品後，另行起意售賣，基於「罪疑利益歸於被告」之原則
      ，應為有利被告之認定，而認本件係基於販入以外之其他
      原因而持有毒品後，另行起意售賣，合先敘明。是核被告
      如附表一編號一、編號二所為，均係犯毒品危害防制條例
      第4 條第1項、第6項之販賣第一級毒品未遂罪；如附表二
      所為，則係犯毒品危害防制條例第4 條第2項、第6項之販
      賣第二級毒品未遂罪；被告販賣前持有第一級毒品海洛因
      及第二級毒品甲基安非他命之低度行為，應分別為販賣之
      高度行為所吸收，均不另論罪。
（三）未遂減輕─
      被告就附表一編號一、編號二、附表二所示之犯行，已著
      手而為販賣第一級、第二級毒品犯罪行為之實行，均因故
      而未交付毒品，為未遂犯，均應依刑法第25條第2 項之規
      定，按既遂犯之刑度減輕之。
（四）累犯─
      查被告有上開如事實欄所載之犯罪科刑及執行之紀錄，此
      有本院被告前案紀錄表在卷可按，其於受有期徒刑之執行
      完畢後，五年以內故意再犯本案有期徒刑以上之罪，均為
      累犯，均應依刑法第47條第1 項規定加重其刑，惟販賣第
      一級、第二級毒品之罪，其法定刑為死刑、無期徒刑部分
      依法不得加重。
（五）罪數─
      被告郭俊賢所犯上揭事實欄一（一）至（三）各罪，其犯
      意各別、行為互異、罪名不同，為數行為，應予分論併罰
      。
（六）刑法第59條酌減─
      衡量同為販賣第一級、第二級毒品之人，其原因動機不一
      ，犯罪情節未必盡同，或有大盤毒梟者，亦有中、小盤之
      分，甚或僅止於吸毒者友儕間為求互通有無之有償轉讓者
      亦有之，其販賣行為所造成危害社會之程度自屬有異，法
      律科處此類犯罪，所設販賣第一級毒品之法定最低本刑卻
      同為「死刑或無期徒刑」，第二級毒品之法定最低本刑卻
      同為「無期徒刑或七年以上有期徒刑」，不可謂不重。於
      此情形，倘依其情狀處以有期徒刑，即足以懲儆，並可達
      防衛社會之目的者，自非不可依客觀之犯行與主觀之惡性
      二者加以考量其情狀，是否有可憫恕之處，適用刑法第59
      條之規定酌量減輕其刑，期使個案裁判之量刑，能斟酌至
      當，符合比例原則。經查，被告販賣如附表一編號一、編
      號二所示之第一級毒品罪，金額分別為二千元及五千元，
      ，販賣次數僅為二次，對象僅有劉宜慶、江衍炯二人；販
      賣如附表二所示之第二級毒品罪，金額為一千五百元，販
      賣次數僅為一次，對象僅有呂正翔一人，均屬小額零星販
      賣，尚無藏有鉅量之毒品，與其他販毒集團係大量販賣毒
      品並可獲得厚利之情形相較，所生危害尚屬輕微，是綜合
      其犯罪情狀以觀，倘一律論處毒品危害防制條例第4條第1
      項之罪之法定本刑死刑或無期徒刑、同條例第4條第2項之
      罪之法定最低本刑有期徒刑七年，不免過苛，本院認其等
      各次犯罪情狀在客觀上均足以引起一般人之同情，情節尚
      堪憫恕，爰均依刑法第59條規定就被告各次所犯販賣第一
      級毒品未遂罪、販賣第二級毒品未遂罪均遞減輕其刑，並
      均先加而後減之（販賣第一級毒品之法定刑為死刑、無期
      徒刑，販賣第二級毒品之無期徒刑部分，因死刑、無期徒
      刑部份依法不得加重，故僅減輕之；就有期徒刑部分則先
      加後減）。
（七）撤銷此部分原判決之理由─
      原審認被告犯行罪證明確，予以論罪科刑，固非無見。惟
      查：(一)本件事實欄一（一）、（二）〈即附表一編號一、
      編號二所示，均因交易未成功應屬未遂等情，原判決固於
      判決理由中說明，然事實欄中並未為相同之記載，有事實
      與理由矛盾之違誤；(二)原判決關於事實欄一（三）即如附
      表二部分，於事實欄中記載「被告販賣甲基安非他命一次
      予呂正翔，嗣因呂正翔沒有帶錢而未遂」等語，顯已認定
      此部分確有未完成交易之事實，然於理由中卻認定此部分
      「無法確知是否有依約完成交易」等語，亦同有事實與理
      由矛盾之不當；(三)被告販賣第二級毒品甲基安非他命之犯
      行，如處以毒品危害防制條例第4條第2項之法定最低本刑
      七年以上有期徒刑，仍屬過苛，就全部犯罪情節觀之，誠
      屬情輕法重，衡情非無可憫恕之處，原審僅就與此相類情
      形之被告販賣第一級毒品之犯行，認應依刑法第59條之規
      定應予酌減其刑，惟就同屬法重情輕之被告販賣第二級毒
      品部分，未考慮「刑罰之輕重應與罪責之輕重成比例」之
      衡平法理裁量酌減，亦有未洽。綜上，被告否認涉有上開
      犯行提起上訴指摘原判決不當，雖均無理由，惟原判決就
      此部分既有上開可議之處，自應由本院就此部分予以撤銷
      改判。
（八）科刑─
      爰審酌被告明知毒品海洛因、甲基安非他命對健康危害甚
      鉅，且其均正值青壯，不思正途工作，竟鋌而走險從事販
      賣毒品之行為，以牟取私利，對社會危害之情狀，參酌其
      於法院審理時仍一再飾詞狡辯，供詞避重就輕，足見其犯
      後仍無真摯悔改之心，兼衡其犯罪之手段、販賣毒品之數
      量等一切情狀，分別改量處有期徒刑十年六月、十年八月
      及四年，並定其應執行刑有期徒刑十三年，以資懲儆。
（九）沒收─
  １．扣案如附表四所示搭配門號0000000000號之行動電話（含
      晶片卡即SIM卡一張）為被告所有（SIM卡之申用人雖非被
      告，然該申用人已給付被告使用，堪認亦屬被告所有之物
      ），供其與證人劉宜慶、江衍炯、呂正翔聯絡販賣毒品所
      用之物，應依毒品危害防制條例第19條第1 項之規定於各
      該販賣毒品罪項下宣告沒收。
  ２．另扣案之海洛因一包（驗餘淨重2.11公克）、甲基安非他
      命四包（驗餘共淨重1.605 克）雖係毒品危害防制條例所
      規定之第一級、第二級毒品，然本案查獲時間為98年7 月
      29日，距離本院前揭認定被告販賣第一級、第二級毒品及
      轉讓第二級之時間均已間隔相當時日，難認扣案毒品與本
      案犯行有何關連。再者，被告販賣第一級、第二級毒品部
      分均屬未遂（毒品尚未交付）業經認定如前，被告於審理
      中亦供承扣案毒品係自己吸食之用（見原審訴字卷(四)第79
      頁）等情，可認上開扣案之海洛因及甲基安非他命均與本
      案無關，自應由檢察官另行聲請宣告沒收或妥適之處置，
      附此敘明。
  ３．扣案之0000000000號行動電話一支（含SIM 卡一張），並
      無證據證明係供本案販賣毒品所使用之物，且係被告配偶
      黎氏愛所有，非屬被告所有之物，亦非違禁物，自乏沒收
      之依據，爰不併宣告沒收；另扣案之安非他命吸食器一組
      、分裝袋二包、磅秤一台等物，雖為被告所有，然均查無
      證據證明與本件販賣第一級、第二級毒品有何關連，自無
      從併予宣告沒收。
  ４．另被告所犯上開販賣第一級、第二級毒品罪均止於未遂，
      業經認定如前，是被告並無犯罪所得，爰不依違反毒品危
      害防制條例第19條第1 項宣告沒收或以其財產抵償，附此
      敘明。
乙、無罪部分：
一、公訴意旨略以：被告明知甲基安非他命為毒品危害防制條例
    第2 條第2 項所列管之第二級毒品，不得販賣，竟仍基於意
    圖營利販賣第二級毒品之犯意，於附表三編號一至編號二所
    示時間、地點，販賣第二級毒品甲基安非他命予呂正翔。因
    認被告涉犯毒品危害防制條例第4條第2項之販賣第二級毒品
    罪嫌等語。
二、按犯罪事實應依證據認定之，無證據不得認定犯罪事實；且
    不能證明被告犯罪者，應諭知無罪之判決，刑事訴訟法第15
    4 條第2 項、第301 條第1 項前段分別定有明文。復按刑事
    訴訟上證明之資料，無論其為直接證據或間接證據，均須達
    於通常一般之人均不致有所懷疑，而得確信其為真實之程度
    ，始得據為有罪之認定，若其關於被告是否犯罪之證明未能
    達此程度，而有合理之懷疑存在時，致使無從形成有罪之確
    信，在刑事訴訟「罪疑唯輕」、「無罪推定」原則下，依據
    「罪證有疑，利於被告」之證據法則，即不得遽為不利被告
    之認定，最高法院76年台上字第4986號判例意旨曾強調此一
    原則，足資參照。又按最高法院於92年9月1日刑事訴訟法修
    正改採當事人進行主義精神之立法例後，特別依據刑事訴訟
    法第161條第1項規定（檢察官就被告犯罪事實，應負舉證責
    任，並指出證明之方法），再次強調謂：「檢察官對於起訴
    之犯罪事實，應負提出證據及說服之實質舉證責任。倘其所
    提出之證據，不足為被告有罪之積極證明，或其指出證明之
    方法，無從說服法院以形成被告有罪之心證，基於無罪推定
    之原則，自應為被告無罪判決之諭知」等語（最高法院92年
    台上字第128 號判例意旨參見）。此即學說上所稱基於嚴格
    證明法則下之「有罪判決確信程度」，對於被告是否犯罪之
    證據應證明至「無庸置疑」之程度，否則，於無罪推定原則
    下，被告自始被推定為無罪之人，對於檢察官所指出犯罪嫌
    疑之事實，並無義務證明其無罪，即所謂不「自證己罪原則
    」，而應由檢察官負提出證據及說服之責任，如檢察官無法
    舉證使達有罪判決之確信程度，以消弭法官對於被告是否犯
    罪所生之合理懷疑，自屬不能證明犯罪，即應諭知被告無罪
    。
三、本件檢察官認被告涉有上開罪嫌，無非係以：
（一）被告之供詞；
（二）證人呂正翔之證述；
（三）扣案之安非他命、分裝袋、磅秤等，
    為其論據。
四、訊據被告堅詞否認有於附表三編號一、編號二所示時間、地
    點，以附表三編號一、編號二所示之價格販賣第二級毒品甲
    基安非他命予呂正翔，辯稱：我沒有販賣過安非他命給呂正
    翔等語。
五、本院之認定：
（一）經查，證人呂正翔於98年7 月29日第一次偵查時證稱：我
      共向郭俊賢拿過三、四次，每次約定一千元一小包，每次
      都稱因為身上沒有錢，被告都讓我欠著等語（見偵查卷(三)
      第123 頁），嗣於同年10月21日第二次偵查時則改證稱：
      第一次是98年次農曆年後約一個月，被告在隔壁工廠做事
      ，我知道被告有安非他命，所以我就打電話給他說要拿「
      一張」安非他命，通完電話後被告叫我去龍潭租屋處，我
      說沒有錢，被告說不用了算先請我；第二次是之後約隔三
      、四天是我打電話給被告問他人在哪裡，被告說在「五樓
      」那邊，我無聊過去找被告，看到被告那裡有安非他命，
      就叫被告請我施用，被告也沒有阻止我；第三次距離第二
      次約隔一週後，是我打電話給被告，問他有沒有安非他命
      ，我打算跟他買一張半，但是我身上又沒有錢，只好跟他
      說要跟他買，藉口去他的租屋處，他說他身上也沒有安非
      他命，要去跟人家拿，我就走了；第四次是別人要安非他
      命，我打給被告問有沒有，被告說沒有，必須要跟人家拿
      ，我就沒有過去找被告等語（見偵查卷(三)第329頁至第330
      頁），證人呂正翔於第一次偵查訊問時所為證述，僅泛稱
      交易次數，就交易時間則付之闕如，交易地點亦僅略稱龍
      潭而無確切地點，至第二次偵查訊問時雖分別證述與被告
      四次交易經過，然觀諸證人呂正翔證述之第一次、第二次
      交易經過，被告第一次表示不用算錢，第二次亦未與呂正
      翔約定任何對價，均與販賣毒品之構成要件不符。關於第
      三次之交易經過，證人呂正翔嗣後於原審審理中證稱：我
      沒有跟被告說要跟被告買，因為被抓到，我當時想趕快交
      保云云（見原審訴字卷(四)第76頁）不符，何者為真，亦非
      無疑。至第四次之交易經過，依證人呂正翔之證述內容，
      亦難認為被告與呂正翔已經達於毒品、數量、價格之合意
      ，亦難以販賣第二級毒品罪相繩。是被告是否涉有附表三
      編號一、編號二之犯行，自應有其他補強證據證明證人呂
      正翔於檢察官訊問時所證情節與事實相符。然依檢察官所
      舉證據，並無任何適格之證據足資補強證人呂正翔上開證
      詞之真實性。是參照前揭最高法院判決意旨，公訴意旨僅
      以證人呂正翔之前後不一之單一指述即認被告於附表三編
      號一、編號二所示時間有販賣第二級毒品予呂正翔二次之
      犯行，均尚嫌率斷。
（二）綜上，本案依檢察官所提事證，尚不足使公訴意旨所指被
      告如附表三編號一、編號二所示之販賣第二級毒品罪嫌部
      分之犯罪事實，達於通常一般之人均無所懷疑，而得確信
      為真實之程度。本案復查無其他積極證據足資認定被告確
      有此部分之犯行，核屬不能證明被告犯罪，而公訴意旨認
      此部分與上揭有罪部分，犯意各別，行為互殊，為數行為
      ，無實質上一罪或裁判上一罪情事，揆諸首揭說明，原審
      就被告被訴如附表三編號一、編號二所示部分，均為無罪
      判決之諭知，即核無不合。
六、檢察官不服原審認定被告此部分被訴違反毒品危害防制例無
    罪部分而提起上訴，其理由為：本件原審諭知被告部分販賣
    第二毒品安非他命無罪，固非無見，惟按證人所述縱有出入
    ，或其中一部分與事實不符之情形，法院仍非不得本於經驗
    法則及論理法則予以斟酌取捨，非謂一有不符，即全部不能
    採信（最高法院100年度台上字第558號判決可資參照）。本
    件原審諭知被告部分販賣第二毒品安非他命無罪無非係以證
    人呂正翔於第一次偵查訊問時所為證述，僅泛稱交易次數，
    就交易時間則付之闕如，交易地點亦僅略稱龍潭而無確切地
    點，至第二次偵查訊問時雖分別證述與被告四次交易經過：
    然觀諸證人呂正翔證述之第一次、第二次交易經過，被告第
    一次表示不用算錢，第二次亦未與呂正翔約定任何對價，均
    與販賣毒品之構成要件不符為其依據。然查，證人呂正翔以
    就被告交付毒品基本構成要件事實證述綦詳，其中差別僅在
    被告究係有無允諾證人無償施用毒品，抑或是以賒欠之方式
    供證人施用毒品之別，易言之從卷附通訊監察譯文內容可知
    ，均未見被告與他人合資購買或是調用安非他命的談話，可
    見證人均係是知悉被告有販賣毒品之情形下，與被告自然討
    論毒品之交易，若非被告有在販賣毒品之素行，何以恰巧證
    人劉宜慶及呂正翔都會稱想要騙被告給他們毒品施用？另就
    被告所辯毒品很貴不可能提供毒品給證人施用云云，所以證
    人是以賒帳或是欺瞞之方式從被告處獲得毒品，事後再以清
    償或是賴帳之方式，均無礙於被告販賣毒品之事實，而僅係
    事後有自證人處獲得清償以及賺取利潤之問題，證人呂正翔
    既就被告交付毒品乙節證述明確，則被告行為究應評價為轉
    讓或販賣第二級毒品安非他命，係法院本於職權在基礎社會
    事實同一性下所應審酌者，初非僅以被告無販賣毒品之行為
    逕為無罪之諭知。原審雖認證人呂正翔之證述欠缺適格之證
    據足資補強，惟查證人呂正翔並未因供出被告為其毒品來源
    而獲得刑罰之減免，其過去與被告數次交易毒品更經原審確
    認在卷，此等間接事實，堪認均得作為適格之補強證據以加
    強證人證言之憑信性，原審不查，僅以證人之證述為單一核
    駁之標準，自有理由不備之違誤。
七、經查，本件檢察官起訴書所列證據及卷內訴訟資料，已經本
    院逐一論證，參互審酌如上，尚無從獲得被告有罪之心證，
    均如前述。檢察官上訴意旨，並未提出任何新事證，僅就原
    審採證及認事再為爭執，以檢察官所提出之證據尚難遽認被
    告郭俊賢有何起訴意旨所指販賣之犯行，上訴意旨核無理由
    ，其上訴應予駁回。
、適用之法條：
（一）刑事訴訟法第368 條、第369條第1項前段、第364 條、第
      299條第1項前段。
（二）毒品危害防制條例第4條第1項、第2項、第6項、第19條第
      1項，刑法第11條前段、第25條第2項、第47條第1 項、第
      51條第5款、第59條，判決如主文。
本案經檢察官田炳麟到庭執行職務。
中    華    民    國    100    年    6    月    29    日
                  刑事第十四庭  審判長法  官  陳志洋
                                      法  官  梁耀鑌
                                      法  官  遲中慧
以上正本證明與原本無異。
如不服本判決，應於收受送達後10日內向本院提出上訴書狀，其
未敘述上訴之理由者並得於提起上訴後10日內向本院補提理由書
（均須按他造當事人之人數附繕本）「切勿逕送上級法院」。
                                      書記官  陳韋杉
中    華    民    國   100    年    6     月    29    日
附表一：販賣第一級毒品海洛因部分
┌──┬─────┬───────┬─────┬─────┬────────────────────┐
│編號│  時間    │    地點      │ 販賣對象 │販賣之價格│           應處罪刑及從刑               │
├──┼─────┼───────┼─────┼─────┼────────────────────┤
│ 一 │98年7 月8 │桃園縣大溪鎮和│ 劉宜慶   │二千元    │郭俊賢販賣第一級毒品，未遂，累犯，處有期│
│    │日晚間10時│二路11號附近  │          │          │徒刑拾年陸月，附表四所示之物沒收。      │
│    │2 分26秒後│              │          │          │                                        │
│    │之某時    │              │          │          │                                        │
├──┼─────┼───────┼─────┼─────┼────────────────────┤
│ 二 │98年5 月28│桃園縣龍潭鄉某│ 江衍炯   │五千元    │郭俊賢販賣第一級毒品，未遂，累犯，處有期│
│    │日凌晨3時7│處            │          │（約0.90公│徒刑拾年捌月，附表四所示之物沒收。      │
│    │分後之某時│              │          │克）      │                                        │
└──┴─────┴───────┴─────┴─────┴────────────────────┘
附表二：販賣甲基安非他命予呂正翔之部分
┌─────┬───────┬─────┬─────┬─────────────────────┐
│  時間    │    地點      │ 販賣對象 │販賣之價格│           應處罪刑及從刑                 │
├─────┼───────┼─────┼─────┼─────────────────────┤
│98年7月9日│桃園縣龍潭鄉中│ 呂正翔   │一千五百元│郭俊賢販賣第二級毒品，未遂，累犯，處有期徒│
│晚間8時4分│正路三林段 241│          │          │刑肆年，附表四所示之物沒收。              │
│26秒後之某│號郭俊賢之住處│          │          │                                          │
│時        │              │          │          │                                          │
└─────┴───────┴─────┴─────┴─────────────────────┘
附表三：被訴販賣甲基安非他命無罪部分
┌──┬───────┬────────┬─────┬──────┬────┐
│編號│    時間      │       地點     │ 販賣對象 │販賣之價格  │既未遂  │
│    │              │                │          │（新臺幣）  │        │
├──┼───────┼────────┼─────┼──────┼────┤
│ 一 │98年3 月間附表│桃園縣龍潭鄉中正│  呂正翔  │ 一千元     │  既遂  │
│    │三所示時間後約│路三林段241 號郭│          │            │        │
│    │3 、4 日（即起│俊賢之住處      │          │            │        │
│    │訴書附表七編號│                │          │            │        │
│    │2所示時間）   │                │          │            │        │
├──┼───────┼────────┼─────┼──────┼────┤
│ 二 │98年間附表四編│桃園縣龍潭鄉中正│  呂正翔  │ 一千五百元 │  未遂  │
│    │號一所示時間後│路三林段241 號郭│          │            │        │
│    │約7 日（即起訴│俊賢之住處      │          │            │        │
│    │書附表七編號3 │                │          │            │        │
│    │所示時間）    │                │          │            │        │
└──┴───────┴────────┴─────┴──────┴────┘
附表四：應沒收之物
┌──────────────────────┐
│            物品名稱及數量                  │
├──────────────────────┤
│搭配門號0000000000號之行動電話一支（內含晶片│
│卡即SIM 卡一張）                            │
│                                            │
└──────────────────────┘
附錄本案論罪科刑法條全文：
毒品危害防制條例第4條
I  製造、運輸、販賣第一級毒品者，處死刑或無期徒刑；處無
    期徒刑者，得併科新臺幣二千萬元以下罰金。
II  製造、運輸、販賣第二級毒品者，處無期徒刑或七年以上有
    期徒刑，得併科新臺幣一千萬元以下罰金。
III  製造、運輸、販賣第三級毒品者，處五年以上有期徒刑，得
    併科新臺幣七百萬元以下罰金。
Ⅳ  製造、運輸、販賣第四級毒品者，處三年以上十年以下有期
    徒刑，得併科新臺幣三百萬元以下罰金。
Ⅴ  製造、運輸、販賣專供製造或施用毒品之器具者，處一年以
    上七年以下有期徒刑，得併科新臺幣一百萬元以下罰金。
Ⅵ  前五項之未遂犯罰之。
刑事妥速審判法第9條：
除前條情形外，第二審法院維持第一審所為無罪判決，提起上訴
之理由，以下列事項為限：
一、判決所適用之法令牴觸憲法。
二、判決違背司法院解釋。
三、判決違背判例。
刑事訴訟法第 377 條至第 379 條、第 393 條第 1 款之規定，
於前項案件之審理，不適用之。